【裁判字號】    98,上易,2671
【裁判日期】    981124
【裁判案由】    竊盜
【裁判全文】
臺灣高等法院刑事判決                98年度上易字第2671號
上  訴  人
即  被  告  乙○○
選任辯護人  李金澤律師
上列上訴人因竊盜案件，不服臺灣臺北地方法院98年度易字第
1885號，中華民國98年9月7日第一審判決（起訴案號：臺灣臺北
地方法院檢察署97年度偵字第22717號），提起上訴，本院判決
如下：
    主  文
上訴駁回。
    事實及理由
一、本案經本院審理結果，認第一審判決以上訴人即被告乙○○
    係犯刑法第320條第1項之竊盜罪。並審酌被告乙○○正值壯
    年，本有正當工作，卻為私利，擅自提供保管之倉庫鑰匙，
    與他人共犯竊盜犯行，造成所任職之蝶衣公司受損，行為有
    所不該，惟念及被告犯後坦承犯行，尚有悔意，並參酌其犯
    罪方法、手段及所生之危害等一切狀況，判決被告「乙○○
    共同竊盜，處有期徒刑伍月，如易科罰金，以新臺幣壹仟元
    折算壹日。」；認事用法及量刑均無不當，應予維持，並引
    用第一審判決書記載之事實、證據及理由（如附件原審判決
    書）。
二、本案事證已明。被告乙○○上訴意旨稱：願意與告訴人和解
    ，原審量刑過重，而指摘原判決不當。惟查，被告與共同被
    告鄭光翔共同竊盜蝶衣公司所有SOME ONE牌牛仔褲共1,743
    件，告訴人代表人甲○○於本院稱：牛仔褲本錢一件50人民
    幣即新台幣250-300元，批發售出價時一件為新台幣350-390
    元，甚至420元，公司損失慘重，被告迄未賠償。是被告犯
    罪後既未力謀恢復原狀或賠償被害人損害，其上訴請求改判
    ，本院認為無理由，應予駁回。
三、共同被告鄭光翔部分之說明：原審判決「鄭光翔共同竊盜，
    處有期徒刑伍月；又竊盜，處有期徒刑拾壹月。應執行有期
    徒刑壹年貳月。」，業已確定，並由原審移請檢察官執行，
    併此敘明。
據上論斷，應依刑事訴訟法第373條、第368條，判決如主文。
本案經檢察官沈明倫到庭執行職務。
中    華    民    國    98    年    11    月    24    日
                  刑事第一庭審判長法  官  葉騰瑞
                                  法  官  莊明彰
                                  法  官  王炳梁
以上正本證明與原本無異。
不得上訴。
                                  書記官  陳佳伶
中    華    民    國    98    年    11    月    24    日
附錄本案論罪科刑法條全文：
中華民國刑法第320條：
意圖為自己或第三人不法之所有，而竊取他人之動產者，為竊盜
罪，處5年以下有期徒刑、拘役或5百元以下罰金。
意圖為自己或第三人不法之利益，而竊佔他人之不動產者，依前
項之規定處斷。
前二項之未遂犯罰之。
附件：
臺灣臺北地方法院刑事判決              98年度易字第1885號
公  訴  人  臺灣臺北地方法院檢察署檢察官
被      告  乙○○  男  34歲（民國○○年○月○○日生）
                    身分證統一編號：Ｚ000000000號
                    住臺北縣汐止市○○○路99巷7弄6號2樓
            鄭光翔  男  28歲（民國○○年○月○○日生）
                    身分證統一編號：Ｚ000000000號
                    住臺北市○○區○○路4段617號3樓
                    居臺北市○○區○○街600巷86弄5號2樓
                    （現於臺灣臺北監獄執行中）
上列被告因竊盜案件，經檢察官提起公訴（97年度偵字第22717
號），本院判決如下：
    主  文
乙○○共同竊盜，處有期徒刑伍月，如易科罰金，以新臺幣壹仟
元折算壹日。
鄭光翔共同竊盜，處有期徒刑伍月；又竊盜，處有期徒刑拾壹月
。應執行有期徒刑壹年貳月。
    事  實
一、乙○○前擔任「蝶衣實業股份有限公司」（負責人為甲○○
    ，下稱蝶衣公司）倉庫管理人，因鄭光翔需資金週轉，竟與
    鄭光翔基於意圖為自己不法所有之犯意聯絡，於民國97年5
    月11日凌晨2 時許，一同前往蝶衣公司位於臺北市○○區○
    ○路329 巷2 號2 樓無人居住之倉庫（下稱2 樓倉庫），以
    乙○○保管之鑰匙開門入內，共同徒手竊取蝶衣公司所有SO
    ME ONE牌牛仔褲共1,743 件得手，並以新臺幣（下同）25,0
    00元之價格，悉數出售予不知情之李柏賢。嗣因李柏賢發現
    有異，乃報警循線查獲上情。
二、鄭光翔另基於為自己不法所有之意圖，於97年5 月27日，隻
    身前往蝶衣公司位於臺北市○○區○○路329 巷2 號3 樓無
    人居住之倉庫（下稱3 樓倉庫），以其擅自複製乙○○所持
    有鑰匙開門入內，徒手竊取蝶衣公司所有之牛仔褲約16,000
    件，並以370,000 元之價格，將其中10,800件牛仔褲出售予
    莊曜福及成金峰（涉嫌贓物罪嫌部分，均經檢察官向本院提
    起公訴，由本院另案審理中）。嗣經甲○○於網路上發覺有
    該等牛仔褲公開買賣，乃報警循線查獲上情。
三、案經臺北市政府警察局信義分局報請臺灣臺北地方法院檢察
    署檢察官偵查起訴。
    理  由
壹、證據能力
一、按被告以外之人於審判外之陳述，雖不符前四條之規定，而
    經當事人於審判程序同意作為證據，法院審酌該言詞陳述或
    書面陳述作成時之情況，認為適當者，亦得為證據。當事人
    、代理人或辯護人於法院調查證據時，知有第159 條第1 項
    不得為證據之情形，而未於言詞辯論終結前聲明異議者，視
    為有前項之同意，刑事訴訟法第159 條之5 定有明文。
二、查本案證人甲○○、李柏賢、莊曜福、成金峰於警詢中之陳
    述，被告乙○○、鄭光翔及檢察官均未否認其證據能力，且
    無不宜為證據之情形，揆諸前揭說明，均有證據能力，核先
    敘明。
貳、實體部分
一、被告乙○○及鄭光翔確有於97年5 月11日，共同前往2 樓倉
    庫竊取蝶衣公司所有牛仔褲1,743 件之事實，業據被告乙○
    ○及鄭光翔供述在卷，核與證人即告訴人甲○○指述遭竊情
    節大致相符（偵卷第49-51 頁、本院卷第32-33 頁），且經
    證人李柏賢證述購買牛仔褲1,743 件之過程在卷可佐（偵卷
    第56-58 頁），並有贓物認領保管單據1 紙附卷可稽（偵卷
    第53頁），被告二人之自白應與事實相符。雖被告乙○○辯
    稱：本案是伊向警方自首云云。惟查，本案係由證人李柏賢
    先向萬華分局員警舉發被告乙○○涉嫌竊盜犯嫌，而由萬華
    分局聯繫信義分局承辦員警即證人李宗彥，再由證人李宗彥
    通知證人甲○○，而由證人甲○○聯繫被告乙○○後，由證
    人甲○○與被告乙○○一同前往信義分局等事實，業據證人
    李宗彥到庭具結證稱：本案是李柏賢買到贓物，後來透過萬
    華分局同事聯繫到伊，伊再聯繫甲○○，請甲○○聯繫乙○
    ○，乙○○才在下午四點左右到分局。在乙○○來分局前，
    伊就知道乙○○涉嫌本案，因為李柏賢平時就有向乙○○購
    買牛仔褲，所以認識乙○○，也沒有任何人事先告知乙○○
    會來自首等語（本院卷第31-32 頁）、證人甲○○到庭具結
    證稱：我們在信義分局就已經知道是乙○○做的，後來伊才
    去找里長，由里長帶伊和乙○○一起去分局，在乙○○去分
    局前，警方就已經知道是乙○○犯案等語在卷（本院卷第32
    -33 頁）。從而，本案早在被告乙○○前往信義分局投案前
    ，有偵查權限之員警李宗彥即因證人李柏賢之陳述而有確實
    事證懷疑被告乙○○涉案，是被告乙○○之投案顯係在有偵
    查權限之公務員發覺後而為，自與刑法第62條所稱之自首不
    符，被告乙○○抗辯可援引自首之例減輕其刑云云，顯不足
    採。
二、訊據被告鄭光翔固不否認有於97年5 月27日隻身前往3 樓倉
    庫竊取蝶衣公司所有牛仔褲之事實，惟矢口否認有竊得牛仔
    褲18,140件，辯稱：伊只竊得牛仔褲10,800件云云。經查，
    有關被告鄭光翔確有於97年5 月27日前往3 樓倉庫竊取牛仔
    褲之事實，業據被告鄭光翔供承在卷（偵卷第95頁、本院卷
    第22頁反面），核與證人甲○○指述牛仔褲遭竊情節大致相
    符（偵卷第49-51 頁、本院卷第32-33 頁），並經證人莊曜
    福、成金峰證述購買牛仔褲10,800件之過程附卷可稽（偵卷
    第61-70 頁；第73-77 頁），堪認被告鄭光翔確有上開竊盜
    犯行。雖公訴人認被告鄭光翔係竊取18,140件牛仔褲；惟被
    告鄭光翔則辯稱：伊只有竊得10,800件牛仔褲。經查：
（一）公訴人認被告鄭光翔係竊取牛仔褲18,140件，所憑乃係證
      人甲○○提出由被告乙○○所書之手寫單據1 紙為證。雖
      被告乙○○與被告鄭光翔為朋友關係，並曾與被告鄭光翔
      共犯竊盜犯行，應無陷害被告鄭光翔之意，可認被告乙○
      ○所書字據應有一定之可信性。然證人即被告乙○○於偵
      查中即證稱：伊當時沒有逐一盤點，不是很確定數量等語
      在卷（偵卷第96頁），而證人甲○○亦證稱：因為進貨的
      電腦資料均遭刪除，所以不能確定數量，只能提出乙○○
      的手寫單據等語在卷（本院卷第32-33 頁）。是證人乙○
      ○當時既未實際盤點數量，而被告鄭光翔又僅被查得出售
      贓物牛仔褲10,800件，在無其他證據下，被告鄭光翔是否
      確實竊得牛仔褲18,140件，尚非全然無疑。
（二）又蝶衣公司於97年5 月27日遭竊牛仔褲至少有16,000件之
      事實，業據證人乙○○於本院審理時證稱：甲○○提出的
      手寫單據確實是伊寫的，但當時數量太多，所以伊只有和
      另一位倉管人員目測，但依其在從事倉庫管理工作約6 、
      7 年的經驗，牛仔褲的實際數量至少有16,000多件等語在
      卷（本院卷第33頁）。本院參以證人乙○○從事倉庫管理
      工作六年有餘，對於清點牛仔褲一事已有相當經驗，並於
      本院審理時詳細回憶盤點當時過程，無配合被告鄭光翔供
      詞而為迴護之情，應以證人乙○○於本院審理時之證詞較
      為可採，堪認被告鄭光翔於97年5 月27日至少竊取牛仔褲
      16,000多件。
（三）惟蝶衣公司置於3 樓倉庫之牛仔褲，於97年5 月27日遭竊
      時，並未全數遭竊，仍有不到100 件之牛仔褲散落在失竊
      現場等事實，業據證人甲○○證述在卷（本院卷第33頁）
      ，足見被告鄭光翔並未將3 樓倉庫內之16,000多件牛仔褲
      悉數竊取。從而，本案既無足夠證據可資證明被告鄭光翔
      竊取之牛仔褲超過17,000件，且可知仍有部分牛仔褲遺留
      現場，基於罪疑為輕之證據裁判法則，應認被告鄭光翔於
      97年5 月27日所竊取之牛仔褲約16,000件。
三、綜上所述，本案事證明確，被告二人犯行洵堪認定，應依法
    論科。
四、論罪科刑
（一）被告乙○○、鄭光翔於97年5 月11日以鑰匙開啟門鎖入內
      行竊得手，既未毀壞，亦非踰越，核其所為，均係犯刑法
      第320 條第1 項之竊盜罪。被告二人就上開犯行，有犯意
      聯絡及行為分擔，為共同正犯。
（二）被告鄭光翔於97年5 月27日以鑰匙開啟門鎖入內行竊得手
      ，既未毀壞，亦非踰越，核其所為，係犯刑法第320 條第
      1 項之竊盜罪。
（三）被告鄭光翔所犯上開各罪，犯意各別，行為互殊，應分論
      併罰。
（四）爰審酌被告乙○○正值壯年，本有正當工作，卻為他人私
      利，擅自提供保管之倉庫鑰匙，與他人共犯竊盜犯行，造
      成蝶衣公司受損，行為有所不該，惟念及被告乙○○犯後
      坦承犯行，尚有悔意，並參酌其犯罪方法、手段及所生之
      危害等一切狀況，量處如主文第一項所示之刑，並定其易
      科罰金折算標準，以資儆懲。
（五）爰審酌被告鄭光翔正值壯年，卻不思以正當方式獲取財物
      ，任意盜取他人物品變賣獲現，造成蝶衣公司受損，行為
      有所不該，並參酌被告鄭光翔犯後坦承部分犯行，並非全
      然無悔改之意，復衡其犯罪方法、手段及所生之危害等一
      切狀況，分別量處如主文第二項所示之刑，並定其應執行
      之刑，以資儆懲。
、不另為無罪諭知之部分
一、公訴意旨另以：被告鄭光翔於97年5 月27日，前往臺北市○
    ○路329 巷2 號3 樓，徒手竊取甲○○所有之牛仔褲約2,14
    0 件（即00000-00000 ＝2140），因認被告鄭光翔此部分亦
    涉犯刑法第320 條第1 項之竊盜罪嫌。
二、按犯罪事實應依證據認定之，無證據不得認定犯罪事實，刑
    事訴訟法第154 條第2 項定有明文。
三、有關被告鄭光翔於97年5 月27日僅竊取牛仔褲約16,000件之
    事實，業如前述，是公訴人認被告鄭光翔尚有竊取牛仔褲約
    2,140 件，即無足夠證據可資證明。從而，公訴人所指被告
    鄭光翔此部分之犯嫌，尚屬不能證明，揆諸前揭說明，原應
    為無罪之諭知，惟因公訴人認此部分與被告鄭光翔97年5 月
    27日之竊盜犯行有一罪關係，爰不另為無罪之諭知，附此敘
    明。
據上論斷，應依刑事訴訟法第284 條之1 、第299 條第1 項前段
，刑法第28條、第320 條第1 項、第41條第1 項前段、第51條第
5 款，刑法施行法第1 條之1 ，判決如主文。
本案經檢察官孫沛琦到庭執行職務。
中    華    民    國    98    年    9     月    7     日
                  刑事第七庭  法  官  林勇如
上正本證明與原本無異。
如不服本判決應於收受送達後10日內向本院提出上訴書狀，並應
敘述具體理由；其未敘述上訴理由者，應於上訴期間屆滿後20日
內向本院補提理由書（均須按他造當事人之人數附繕本）「切勿
逕送上級法院」。告訴人或被害人如對於本判決不服者，應具備
理由請求檢察官上訴，其上訴期間之計算係以檢察官收受判決正
本之日期為準。
                              書記官  葉潔如
中    華    民    國    98    年    9     月    7     日
附錄論罪法條：
中華民國刑法第320 條
（普通竊盜罪、竊佔罪）
意圖為自己或第三人不法之所有，而竊取他人之動產者，為竊盜
罪，處5 年以下有期徒刑、拘役或5 百元以下罰金。
意圖為自己或第三人不法之利益，而竊佔他人之不動產者，依前
項之規定處斷。
前二項之未遂犯罰之。


司法院資訊處製作；財團法人民間司法改革基金會備份。
